【裁判字號】    97,台抗,833
【裁判日期】    971204
【裁判案由】    違反毒品危害防制條例聲請減刑
【裁判全文】
最高法院刑事裁定              九十七年度台抗字第八三三號
抗  告  人  甲○○
上列抗告人因違反毒品危害防制條例案件，不服台灣高等法院高
雄分院中華民國九十七年十月十七日聲請減刑之裁定（九十七年
度聲減字第四五七號），提起抗告，本院裁定如下：
    主  文
抗告駁回。
    理  由
按中華民國九十六年罪犯減刑條例自九十六年七月十六日施行，
其第八條第一項規定：依本條例應減刑之罪，已經判決確定尚未
執行或執行未完畢者，由檢察官或應減刑之人犯聲請最後審理事
實之法院裁定之。又在有期徒刑所餘刑期內未經撤銷假釋者，其
未執行之刑，以已執行論；但依刑法第七十八條第一項撤銷其假
釋者，不在此限；假釋中另受刑之執行、羈押或其他依法拘束人
身自由之期間，不算入假釋期內，亦為同法第七十九條所明文。
查抗告人甲○○因施用第一級毒品罪經台灣高等法院高雄分院判
處有期徒刑十一月確定（九十三年度上訴字第八二一號）；又因
偽證及施用第一級毒品罪分別經台灣高雄地方法院判處有期徒刑
十月及一年確定（九十四年度訴字第一三三七、一八六九號），
並經裁定應執行刑有期徒刑一年八月（九十五年度聲字第一八六
七號），再經裁定減刑並定應執行刑有期徒刑十月（九十六年度
聲減字第八七四七號），有各該裁判在卷可稽。抗告人於九十四
年二月十六日入監執行上開有期徒刑十一月及十月，縮刑後原迄
九十六年七月十六日執行完畢，惟其於九十五年十二月十四日假
釋出監，復於九十六年二月五日假釋中因故意更犯施用第一級毒
品罪，經台灣高雄地方法院判處有期徒刑一年二月，減為有期徒
刑七月確定（九十七年度訴緝字第五號），經依刑法第七十八條
第一項撤銷假釋，接續執行假釋殘刑及該有期徒刑七月，執行完
畢日期為九十八年二月十一日等情，有卷附台灣高雄監獄報請撤
銷假釋報告表及台灣高等法院被告前案紀錄表可憑。依前揭說明
，抗告人上開各罪刑均屬執行尚未完畢。本件原裁定因認檢察官
以抗告人所犯經台灣高等法院高雄分院判處有期徒刑十一月確定
之施用第一級毒品罪（九十三年度上訴字第八二一號），符合中
華民國九十六年罪犯減刑條例第八條第一項減刑規定，爰予聲請
減刑，並無不合，乃准許之。經核原裁定於法無違。至已執行部
分，係檢察官於指揮執行時應如何扣抵之問題，與減刑裁定無涉
。抗告意旨以該案業經執行完畢，原裁定有重覆裁定執行云云，
謂有不當，顯屬誤會；本件抗告為無理由，應予駁回。
據上論結，應依刑事訴訟法第四百十二條，裁定如主文。
中    華    民    國  九十七  年   十二   月    四    日
                      最高法院刑事第十一庭
                          審判長法官  花  滿  堂
                                法官  黃  正  興
                                法官  陳  東  誥
                                法官  林  錦  芳
                                法官  洪  昌  宏
      本件正本證明與原本無異
                                      書  記  官
中    華    民    國  九十七  年   十二   月    八    日
                                                      Ｒ


司法院資訊處製作；財團法人民間司法改革基金會備份。
